【裁判字號】    98,訴,4231
【裁判日期】    990118
【裁判案由】    妨害風化
【裁判全文】
臺灣板橋地方法院刑事判決              98年度訴字第4231號
公  訴  人  臺灣板橋地方法院檢察署檢察官
被      告  甲○○
上列被告因妨害風化案件，經檢察官提起公訴（98年度偵字第26
200 號），被告於準備程序進行中就被訴事實為有罪之陳述，經
告知簡式審判程序之旨，並聽取當事人之意見後，本院合議庭裁
定由受命法官獨任進行簡式審判程序，茲判決如下：
    主  文
甲○○意圖使女子與他人為性交之行為，而媒介以營利，處有期
徒刑肆月，如易科罰金，以新臺幣壹仟元折算壹日。扣案之鑰匙
壹支沒收。
    事  實
一、甲○○前因妨害風化案件，經本院於民國98年4月23日以98
    年度簡字第1419號判決判處有期徒刑3月確定，（於98年7月
    27日易科罰金）；又因妨害風化案件，經本院於98年8月10
    日以98年度簡字第5596號判決判處有期徒刑3月確定，上開2
    罪更定執行刑，應執行有期徒刑5月，於98年11月12日易科
    罰金執行完畢（不夠成累犯）。猶不知悔改，另基於意圖營
    利而媒介女子與人為性交行為之犯意，於98年9月17日起，
    在臺北縣三重市忠孝橋下招攬男客，如有男客欲從事性交易
    ，即將男客帶往位於臺北縣三重市○○○路106巷14號之無
    名私娼館，由男客自行挑選在內等候之已滿18歲之應召女子
    陳○○、王○○、余○○（均已另依違反社會秩序維護法處
    理），而以此方式媒介前開應召女子於上址房間內與不特定
    之男客從事性交易（俗稱全套），收費方式為每15分鐘為一
    節，收取新臺幣（下同）1,300元至1,50 0元不等之費用，
    甲○○則從開應召女子處收取每小時200元之費用以營利。
    嗣於98年9月19日凌晨2時許，經警喬裝為男客前往臺北縣三
    重市○○街132號前，詢問正在該處攬客之甲○○，嗣經甲
    ○○帶同喬裝之員警抵達上址後，適有男客范○○與應召小
    姐陳○○正在上址準備從事性交易之際，為警當場查獲，並
    扣得供甲○○所有供開啟上址私娼館1樓大門之鑰匙1支、計
    時器2個、未使用過之保險套42個及潤滑劑4條（起訴書誤繕
    為2條），始查悉上情。
二、案經臺北縣政府警察局三重分局報請臺灣板橋地方法院檢察
    署檢察官偵查起訴。
    理  由
一、上揭事實，業據被告甲○○於本院準備程序中坦承不諱，並
    經證人即男客范○○於警詢時證述在卷，且與證人陳○○、
    王○○、余○○於警詢時所證述情節相符，另有臺北縣政府
    警察局三重分局搜索、扣押筆錄、扣押物品目錄表各2 紙、
    現場及採證照片共7 張附卷可稽，及鑰匙1 把、未使用過之
    保險套42個、潤滑劑4 條、計時器2 個可資佐證，足徵被告
    自白確與事實相符。本案事證已臻明確，被告甲○○之犯行
    洵堪認定，自應依法論科。
二、核被告甲○○所為，係犯刑法第231 條1 項之意圖使女子與
    他人為性交之行為而媒介以營利罪。另按刑事法若干犯罪行
    為態樣，本質上原具有反覆、延續實行之特徵，立法時既予
    特別歸類，定為犯罪構成要件之行為要素，則行為人基於單
    一之犯意，在密切接近之一定時、地持續實行之複次行為，
    倘依社會通念，於客觀上認為符合一個反覆、延續性之行為
    觀念者，於刑法評價上，即應僅成立一罪，俾免有重複評價
    、刑度超過罪責與不法內涵之疑慮，學理上所稱「集合犯」
    之職業性、營業性或收集性等具有重複特質之犯罪均屬之。
    是以被告自98年9 月17日起至同年月19日為警查獲時止，多
    次反覆媒介女子與男客為性交行為以營利，顯見其犯行在性
    質上具有反覆性，且係在密切接近之一定時間及空間內反覆
    從事性質類似之犯行，在行為概念上，縱有多次媒介以營利
    行為，仍應評價認係包括一罪之集合犯。查被告前經本院以
    98年度簡字第1419號判決判處徒刑後，固於98年7 月27日易
    科罰金執行完畢，惟其後再犯罪，並有更定執行刑，有臺灣
    高等法院被告前案紀錄表1 份在卷足徵，更定執行刑易科罰
    金之時間在本件犯罪時間之後，與其於有期徒刑執行完畢5
    年內再犯本案有期徒刑以上之罪，顯不吻合，公訴人認構成
    累犯云云，容有誤會。爰審酌被告於本院審理時已能坦承犯
    行，兼酌以被告利用媒介陳○○、王○○、余○○與他人為
    性交行為之機會，固從中賺取所得，但其規模尚與專門經營
    應召站而以剝削女子性勞務從中賺取暴利之人顯然有別等一
    切情狀，量處如主文所示之刑，並諭知易科罰金之折算標準
    ，以示懲儆。
三、扣案之鑰匙1支，為被告所有，且其供本案犯罪所用之物，
    業據被告於警詢中供陳在卷，應依刑法第38條第1 項第2 款
    、第3 項宣告沒收。至扣案未使用過之保險套42個及潤滑劑
    4 條、計時器2 個，並非被告所有，此外，亦查無證據證明
    係被告所有之物，且該保險套、潤滑劑、計時器復非屬違禁
    物，當無從併予宣告沒收，附此敘明。
據上論斷，應依刑事訴訟法第273 條之1 第1 項、第299 條第1
項前段，刑法第231 條第1 項、第41條第1 項前段、第38條第1
項第2 款，刑法施行法第1 條之1 第1 項，判決如主文。
本案經檢察官賴建如到庭執行職務。
中    華    民    國    99    年    1     月    18    日
                  刑事第四庭    法  官  徐子涵
上列正本證明與原本無異。
如不服本判決，應於判決送達後10日內敘明上訴理由，向本院提
出上訴狀 (應附繕本) ，上訴於臺灣高等法院。其未敘述上訴理
由者，應於上訴期間屆滿後20日內向本院補提理由書「切勿逕送
上級法院」。
                                書記官  張桐嘉
中    華    民    國    99    年    1     月    18    日
附錄本案論罪科刑法條全文：
刑法第231 條第1 項
意圖使男女與他人為性交或猥褻之行為，而引誘、容留或媒介以
營利者，處5 年以下有期徒刑，得併科10萬元以下罰金。以詐術
犯之者，亦同。

司法院資訊處製作；財團法人民間司法改革基金會備份。
